# 财务报告编报规则 15 号

提问人：wjcpa9568 时间：2015-02-25 16:35:19
请教陈总， 2014 的财务报告编报规则 15 号中，对联营企业的审计并未规定需要有证券业CPA的审计，那就是说只要有审计报告就行？

回答人：chenyiwei
从上市公司审计机构的角度，应按照《中国注册会计师审计准则第 1401 号——对集团财务报表审计的特殊考虑（ 2010 年 11 月 1 日修订）》和《中国注册会计师审计准则问题解答第 10 号——集团财务报表审计》等相关规定，将联营企业作为财务报表整体的一个组成部分，根据其规模、风险程度等定量和定性的分析指标，确定对该组成部分的审计策略，例如是采用全面范围审计、特定范围审计还是有限审阅。必要时应当亲自执行部分审计程序。除非是显著不重大且低风险的组成部分，否则完全依赖参审所的审计报告是不恰当的。